臺灣高等法院臺南分院刑事判決　　　100年度交上訴字第492號
上　訴　人
即　被　告　李淑如
選任辯護人　李家鳳　律師
上列上訴人因公共危險等案件，不服臺灣臺南地方法院九十八年
度交訴字第一二二號，中華民國一００年四月十三日第一審判決
（起訴案號：臺灣臺南地方法院檢察署九十八年度偵字第九四五
二號），提起上訴，被告就被訴事實為有罪之陳述，本院裁定以
簡式審判程序審理，判決如下：
    主  文
原判決撤銷。
李淑如過失傷害人，處拘役肆拾日，如易科罰金以新台幣壹仟元
折算壹日；又駕駛動力交通工具肇事，致人傷而逃逸，處有期徒
刑陸月，如易科罰金以新台幣壹仟元折算壹日；緩刑貳年。
    事  實
一、李淑如於民國九十八年五月十五日晚間八時許，駕駛車牌號
    碼五三五七─ＵＫ號自用小客貨車，沿臺南市○○路○段由
    南往北方向行駛，欲返回臺南市○區○○○路一段十巷二十
    九之一號住所，於同日晚間八時五十分許途經臺南市○○路
    與小東路交岔路口時，本應注意車前狀況及兩車併行之間隔
    ，並隨時採取必要之安全措施，且依當時天候晴、夜間有照
    明、路面乾燥無缺陷等情，並無不能注意之情事，為了右轉
    彎竟疏於注意及此，致與沿臺南市○○路○段南向北直行之
    陳天德所騎乘搭載陳李錦之車牌號碼ＹＭＢ─四八九號重型
    機車發生擦撞，陳天德因而受有左足多處擦傷，最大處七
    二‧五公分，左腰處瘀傷一二三‧五公分等傷害，陳李錦
    則因而受有顏面磨擦傷、頭皮裂傷約一公分、左手無名指裂
    傷約四公分及左腳磨擦傷等傷害。詎李淑如明知駕駛動力交
    通工具肇事致人受傷，應停車對傷者採取必要救護措施，及
    留置現場等待警方前往處理，以釐清責任，竟基於肇事逃逸
    之犯意，旋即駕車駛離現場而逃逸，嗣經路過民眾曾美嫚報
    警處理，及另一不知名民眾提供肇事車輛之車牌號碼後，始
    循線查悉上情。
二、案經陳天德、陳李錦訴由臺南市警察局第一分局報請臺灣臺
    南地方法院檢察署檢察官偵查起訴。
    理  由
一、對於上開時地如何因駕車有過失致告訴人等受傷，並於肇事
    後逃逸等事實，業據上訴人即被告李淑如於本院審理時為認
    罪之陳述，核與告訴人陳天德、陳李錦之指訴，證人黃文獻
    、蔡君亮之證述等均相符，且有道路交通事故調查報告表(一)
    (二)、道路交通事故現場圖、現場照片、被告自用小客貨車與
    告訴人機車車體外觀照片、疑似道路交通事故肇事逃逸追查
    表、國立成功大學醫學院附設醫院診斷證明書等附卷可稽，
    足見被告上開有罪之陳述，與事實相符，可堪採為認定之證
    據，從而本件事證明確，被告過失傷害、及駕駛動力交通工
    具肇事致人傷而逃逸等犯行，均堪認定。
二、核被告所為，係犯刑法第二百八十四條第一項前段之過失傷
    害罪、及同法第一百八十五條之四駕駛動力交通工具肇事致
    人於傷而逃逸罪。被告以一過失行為，同時致告訴人陳天德
    、陳李錦受有如事實欄記載傷害之結果，為同種想像競合犯
    ，應從一重處斷。被告所犯上開二罪，犯意各別、行為互殊
    ，應予分論併罰。
三、原審法院認被告罪證明確，並以被告否認犯行、又未與告訴
    人二人就民事賠償事宜達成和解等為由，判處過失傷害罪拘
    役五十日、肇事逃逸罪有期徒刑八月，固非無見，惟被告於
    原審判決後，已與告訴人二人達成民事和解並賠償損害，於
    本院審理時復為認罪之陳述，為原判決所未及審酌，被告上
    訴意旨執此指摘原判決量刑過重，為有理由，自應由本院將
    原判決撤銷改判。爰審酌被告之過失程度、所造成告訴人之
    傷害、已與告訴人二人達成民事和解並賠償損害、於本院審
    理時復為認罪之陳述、及被告並無其他犯罪之素行等一切情
    狀，分別量處過失傷害罪拘役四十日、肇事逃逸罪有期徒刑
    六月，並均諭知易科罰金之折算標準，以資懲儆。
四、另查被告未曾受有期徒刑以上刑之宣告，有卷內臺灣高等法
    院被告前案紀錄表可查，且被告於原審判決後，已與告訴人
    達成民事上和解，並已履行和解條件賠償告訴人，取得告訴
    人之諒解不再追究，請求從輕量刑或給予緩刑宣告，亦有原
    審法院一００年度司南簡調字第三０八號調解筆錄、銀行匯
    款申請書等影本附卷可參，此外被告因罹患癌症於九十九年
    四月間經手術切除後，目前仍持續追蹤治療中，也有成大醫
    院診斷證明書影本附卷可稽，另被告於本院審理時，復為有
    罪之陳述，表示悔意，經此偵審程序教訓後，應知警惕諒無
    再犯之虞，本院認所宣告之刑，以暫不執行為適當，併諭知
    緩刑二年，以勵自新。
據上論結，應依刑事訴訟法第三百六十九條第一項前段、第三百
六十四條、第二百九十九條第一項前段，刑法第二百八十四條第
一項前段、第一百八十五條之四、第四十一條第一項、第五十五
條、第七十四條第一項第一款，刑法施行法第一條之一，判決如
主文。
本案經檢察官邱克斌到庭執行職務。
中    華    民    國   100    年    8     月    2     日
            刑事第三庭  審判長法  官  陳  義  仲
                              法  官  楊  清  安
                              法  官  張  季  芬
以上正本證明與原本無異。
過失傷害部分不得上訴。
肇事逃逸部分如不服本判決應於收受送達後10日內向本院提出上
訴書狀，其未敘述上訴理由者，並得於提起上訴後10日內向本院
補提理由書（均須按他造當事人之人數附繕本）「切勿逕送上級
法院」。
                              書記官  陳  明  芬
中    華    民    國   100    年    8     月    2     日
附錄：本案論罪科刑法條全文：
刑法第二百八十四條第一項前段：
  因過失傷害人者，處六月以下有期徒刑、拘役或五百元以下罰
  金。
刑法第一百八十五條條之四：
  駕駛動力交通工具肇事，致人死傷而逃逸者，處六月以上五年
  以下有期徒刑。